臺灣屏東地方法院簡易民事判決　　　　110年度屏簡字第270號
原　　　告　楊日明　
訴訟代理人　楊承翰　
訴訟代理人　龔書翩　
被　　　告　太子電業社即黃慈薇





上列當事人間給付票款事件，本院於民國110年10月6日言詞辯論
終結，判決如下：
    主  文
被告應給付原告新臺幣20萬元，及自民國109 年4 月30日起至清
償日止，按週年利率6 ％計算之利息。
被告應給付原告新臺幣5 萬元，及自民國110 年8 月20日起至清
償日止，按週年利率6 ％計算之利息。
被告應給付原告新臺幣5 萬元，及自民國110 年8 月20日起至清
償日止，按週年利率6 ％計算之利息。
被告應給付原告新臺幣5 萬元，及自民國110 年8 月20日起至清
償日止，按週年利率6 ％計算之利息。
被告應給付原告新臺幣5 萬元，及自民國110 年8 月20日起至清
償日止，按週年利率6 ％計算之利息。
原告其餘之訴駁回。
訴訟費用由被告負擔。
本判決得假執行。但被告於假執行慣施前以新臺幣400,000 元為
原告預供擔保後，得免為假執行。
    事實及理由
一、按「訴狀送達後，原告不得將原訴變更或追加他訴。但有下
    列各款情形之一者，不在此限：一、被告同意者。被告於訴
    之變更或追加無異議，而為本案之言詞辯論者，視為同意變
    更或追加。」此民事訴訟法第255 條第1 項第1 款、第2 項
    分別定有明文。本件原告起訴時原請求被告給付如附表編號
    1 所示支票之票面金額新臺幣（下同）20萬元及利息（見本
    院卷第9-11頁），嗣於訴訟進行中除請求如附表編號1 所示
    支票之票面金額及利息外，並追加請求如附表編號2-5 所示
    支票之票面金額及利息（見本院卷第95-97 、115 頁），被
    告對於原告訴之追加部分，並無異議而為本案言詞辯論（見
    本院卷第115-117 頁），則依上開規定，原告訴之追加（按
    原告誤為訴之變更），即屬合法，就此合先敘明。
二、原告主張：緣原告持有被告名義簽發如附表所示之支票，詎
    經提示均未獲付款，為此爰依票據法律關係提起本件訴訟。
    聲明：㈠被告應給付原告20萬元，及自民國109 年4 月30日
    起至清償日止，按週年利率6 ％計算之利息（按原告漏載「
    計算」二字）。㈡被告應給付原告5 萬元，及自民國109 年
    9 月5 日起至清償日止，按週年利率6 ％計算之利息（按原
    告漏載「計算」二字）。㈢被告應給付原告5 萬元，及自民
    國109 年10月5 日起至清償日止，按週年利率6 ％計算之利
    息（按原告漏載「計算」二字）。㈣被告應給付原告5 萬元
    ，及自民國109 年11月5 日起至清償日止，按週年利率6 ％
    計算之利息（按原告漏載「計算」二字）。㈤被告應給付原
    告5 萬元，及自民國109 年12月5 日起至清償日止，按週年
    利率6 ％計算之利息（按原告漏載「計算」二字）。
三、被告則以：這些票是我開的沒錯，是我交給訴外人林經堯，
    讓他去繳納租金，所以原告應該向林經堯要，我不是保證人
    ，也不是契約的當事人，兩造間並無債權債務關係等語置辯
    。聲明：請求駁回原告之訴。
四、按「稱支票者，謂發票人簽發一定之金額，委託金融業者於
    見票時，無條件支付與受款人或執票人之票據。前項所稱金
    融業者，係指經財政部核准辦理支票存款業務之銀行、信用
    合作社、農會及漁會。」、「在票據上簽名者，依票上所載
    文義負責。」、「匯票依背書及交付而轉讓。無記名匯票得
    僅依交付轉讓之。」、「支票．．未載受款人者，以執票人
    為受款人。」、「發票人應照支票文義擔保支票之支付。」
    、「執票人向支票債務人行使追索權時，得請求自為付款提
    示日起之利息，如無約定利率者，依年利六釐計算。」、「
    第二章．．；第二節關於背書之規定，除第三十五條外；．
    ．均於支票準用之。」此票據法第4 條、第5 條第1 項、第
    125 條第2 項、第126 條、第133 條及第144 條準用第30條
    第1 項分別定有明文。
五、經查：
  ㈠原告主張之事實，業據其提出系爭支票及退票理由單為證（
    見本院卷第13-15 、137-159 頁），應可信為真實。
  ㈡本件被告抗辯系爭支票係被告交給林經堯，讓他去繳納租金
    等語，業據被告提出公證書、房屋租賃書為證（見本院卷第
    129-135 頁），應可信為真實，惟本件原告係依票據法律關
    係而為請求（見本院卷第116 頁），則基於票據之文義性及
    無因性，被告仍應就其所簽發之票據，依票據上所載文義負
    責，故被告抗辯原告應該向林經堯要云云，自無可採。
  ㈢按支票之性質為提示證券，依票據法第130 條規定，支票之
    執票人應於該條所定期限內為付款之提示。同法第131 條第
    1 項亦規定：「執票人於第一百三十條所定提示期限內，為
    付款之提示而被拒絕時，得對前手行使追索權．．」，均明
    示其應為付款之提示，及為付款之提示而被拒絕時，始得對
    前手行使追索權。再依票據法第144 條準用同法第95條規定
    ：「匯票上雖有免除作成拒絕證書之記載，執票人仍應於所
    定期限內為承兌或付款之提示．．」尤明定支票應為付款之
    提示。且依上開票據法第133 條規定，亦明示利息之起算日
    為付款提示日，如不為付款之提示，利息之起算，亦無所據
    。從而，原告依票據法律關係請求被告給付原告如附表編號
    1-5 所示之支票票面金額，及各自附表編號1-5 所示「提示
    退票日」欄之日起至清償日止，按週年利率6 ％計算之利息
    為有理由，應予准許，逾此部分，即無理由，應予駁回。
六、本件係就民事訴訟法第427 條第1 項訴訟適用簡易程序所為
    被告敗訴判決，依同法第389 條第1 項第3 款規定，應依職
    權宣告假執行。並依同法第392 條第2 項規定，依職權宣告
    被告如以主文第3 項所示金額為原告預供擔保後，得免為假
    執行。
七、訴訟費用負擔之依據：民事訴訟法第79條。
中    華    民    國   110    年    10    月    20    日
                        屏東簡易庭  法  官  曾吉雄
正本係照原本作成。
如對判決上訴，須於判決送達後廿日內向本院提出上訴狀，其未
表明上訴理由者，應於提出上訴後二十日內向本院補提理由書狀
（均須按他造當事人之人數附繕本）。
如委任律師提起上訴者，應一併繳納上訴審裁判費。
中    華    民    國   110    年    10    月    20    日
                                    書記官  潘豐益
附表：
┌──┬─────┬──────┬───────┬───────┐
│編號│支票號碼  │ 票面金額   │ 發票日       │提示遭退票日  │
├──┼─────┼──────┼───────┼───────┤
│01  │EW0000000 │20萬元      │109 年4 月30日│109 年4 月30日│
├──┼─────┼──────┼───────┼───────┤
│02  │EW0000000 │5 萬元      │109 年9 月5 日│110 年8 月20日│
├──┼─────┼──────┼───────┼───────┤
│03  │EW0000000 │5 萬元      │109 年10月5 日│110 年8 月20日│
├──┼─────┼──────┼───────┼───────┤
│04  │EW0000000 │5 萬元      │109 年11月5 日│110 年8 月20日│
├──┼─────┼──────┼───────┼───────┤
│05  │EW0000000 │5 萬元      │109 年12月5 日│110 年8 月20日│
└──┴─────┴──────┴───────┴───────┘